---
title: "Poverty"
author: "Febriany Lete"
date: "2024-09-09"
output: html_document
---

```{r setup, include=FALSE}
knitr::opts_chunk$set(echo = TRUE)
```

```{r}
library(haven)
library(foreign)
library(dplyr)
library(tidyr)
library(labelled)
library(ggplot2)
library(ggrepel)
library(writexl)
```

Load Dataset

```{r, echo=FALSE}
kp3_202303 <- read_sav("kp43.sav")
kor1_202303 <- read_sav("kor_ind1.sav")
kor2_202303 <- read.dbf("53_ssn_202303_kor_ind2.dbf")
korrt_202303 <- read.dbf("53_ssn_202303_kor_rt_rev.dbf")
kp41_202303 <- read.dbf("53_ssn_202303_kp_blok41.dbf")

kp3_202303 <- kp3_202303 %>%
  mutate(GK = case_when(
    r101 == 53 & r105 == 1 ~ 614436,
    r101 == 53 & r105 == 2 ~ 471502,
     TRUE ~ NA_real_ 
  ))

kp3_202303 <- kp3_202303 %>%
  mutate(poverty = ifelse(kapita < GK, 1, 0))

kp3_202303$poverty <- factor(kp3_202303$poverty, levels = c(0, 1), labels = c("Tidak miskin", "Miskin"))

merged_kor1 <- merge(kor1_202303, kp3_202303, 
                     by = c("D_R", "urut", "r101", "r102", "r105", "psu", "ssu", "wi1","wi2"), 
                     all = TRUE)

korrt_202303 <- korrt_202303 %>%
  rename(urut = URUT, r101 = R101, r102 = R102, r105 = R105, psu = PSU, ssu = SSU, wi1 = WI1, wi2 = WI2)
merged_kor2 <- merge(korrt_202303, kp3_202303, 
                     by = c("urut", "r101", "r102", "r105", "psu", "ssu", "wi1","wi2"), 
                     all = TRUE)


```

## Karakteristik Sosial Demografi Rumah Tangga Miskin dan Tidak Miskin Menurut Wilayah

**Poverty line and population living in poverty**

Garis kemiskinan di NTT berdasarkan Susenas Maret 2023 adalah

\- Perkotaan: Rp. 614,436

\- Perdesaan: Rp. 471,502

```{r, echo=FALSE}

#kp3_202303$poverty <- factor(kp3_202303$poverty, levels = c(0, 1), labels = c("Tidak miskin", "Miskin"))

```

### 1. Average household size

```{r, echo=FALSE}
expend_jart <- kp3_202303 %>%
  group_by(poverty, r105) %>%
  summarize(mean_r301 = weighted.mean(r301, w = wert, na.rm = TRUE), 
            .groups = 'drop')
expend_jart$r105 <- factor(expend_jart$r105, 
                           levels = c(1, 2), 
                           labels = c("Perkotaan", "Perdesaan"))

expend_jartall <- kp3_202303 %>%
  group_by(poverty) %>%
   summarize(mean_r301 = weighted.mean(r301, w = wert, na.rm = TRUE), 
            .groups = 'drop')

combined_jart <- bind_rows(expend_jart, expend_jartall)
combined_jart <- combined_jart %>%
  mutate(r105 = ifelse(is.na(r105), "Total", as.character(r105)))

print(expend_jartall)


jart <- ggplot(combined_jart, aes(x = r105, y = mean_r301, fill = poverty)) +
  geom_bar(stat = "identity", position = "dodge") +
  geom_text(aes(label = round(mean_r301, 2)), 
            position = position_dodge(width = 0.9), 
            vjust = -0.5, 
            color = "black") +
  labs(fill = "Status Kemiskinan",
       x = "",
    y = "Rata-rata Jumlah Anggota Rumah Tangga"
  ) +
  theme_minimal() +
  scale_fill_manual(values = c("skyblue", "salmon"))
print(jart)



```

### 2. Education

Head of household education

```{r, echo=FALSE}
merged_kor1 <- merged_kor1 %>%
  mutate(didik5kat = case_when(
    r407 >= 5 & r614 == 25 ~ 1,
    r407 >= 5 & r614 %in% 1:5 ~ 2,
    r407 >= 5 & r614 %in% 6:10 ~ 3,
    r407 >= 5 & r614 %in% 11:17 ~ 4,
    r407 >= 5 & r614 %in% 18:24 ~ 5,
    TRUE ~ NA_real_ 
  ))
merged_kor1 <- merged_kor1 %>%
  mutate(didik5kat = factor(didik5kat,
                             levels = 1:5,
                             labels = c("Tidak Tamat SD", "SD", "SMP", "SMA", "Perguruan Tinggi"))) %>%
  set_variable_labels(didik5kat = "Pendidikan Tertinggi")


krt_edu <- merged_kor1 %>%
  filter(r403 == 1) %>%
  filter(!is.na(didik5kat)) %>%
  count(r105, poverty, didik5kat, wt = wert) %>%
  group_by(r105, poverty) %>%
  mutate(total_count = sum(n)) %>%
  mutate(percentage = round((n / total_count) * 100, 2)) %>%
  rename(count = n) %>%
  ungroup()


print(krt_edu)

krt_eduall <- merged_kor1 %>%
  filter(r403 == 1) %>%
  filter(!is.na(didik5kat)) %>%
  count(poverty, didik5kat, wt = wert) %>%
  group_by(poverty) %>%
  mutate(total_count = sum(n)) %>%
  mutate(percentage = round((n / total_count) * 100, 2)) %>%
  rename(count = n) %>%
  ungroup()

combined_edu <- bind_rows(krt_edu, krt_eduall)
combined_edu$r105 <- factor(combined_edu$r105, levels = c(1, 2), labels = c("Perkotaan", "Perdesaan"))
combined_edu <- combined_edu %>%
  mutate(r105 = ifelse(is.na(r105), "Total", as.character(r105)))


edu_chart <- ggplot(combined_edu, aes(x = r105, y = percentage, fill = didik5kat)) +
  geom_bar(stat = "identity", position = position_dodge(width = 0.8)) + 
  facet_wrap(~poverty) +
  theme_minimal() +
  geom_text(aes(label = round(percentage, 2)), 
            position = position_dodge(width = 0.9), 
            vjust = -0.6, 
            size = 2,
            color = "black") +
  labs(x = "",
       y = "Persentase",
       fill = "Tingkat Pendidikan") +
  theme(plot.title = element_text(hjust = 0.5))

print(edu_chart)

eduall_chart <- ggplot(krt_eduall, aes(x = didik5kat, y = percentage, fill = didik5kat)) +
  geom_bar(stat = "identity", position = position_dodge(width = 0.8)) + 
  facet_wrap(~poverty) +
  theme_minimal() +
  geom_text(aes(label = round(percentage, 2)), 
            position = position_dodge(width = 0.9), 
            vjust = -0.6, 
            size = 2,
            color = "black") +
  labs(x = "",
       y = "Persentase",
       fill = "Tingkat Pendidikan") +
  theme(plot.title = element_text(hjust = 0.5),
         legend.position = "bottom")

library(ggplot2)

eduall_chart <- ggplot(krt_eduall, aes(x = didik5kat, y = percentage, fill = didik5kat)) + 
  geom_bar(stat = "identity", width = 0.6, color = "white") +  # Use width to control bar thickness
  coord_polar(theta = "y") +  # Convert the bar chart to a circular format
  facet_wrap(~poverty) + 
  theme_minimal() + 
  geom_text(aes(label = round(percentage, 2)), 
            position = position_stack(vjust = 0.5),  # Center the labels inside the bars
            size = 3, 
            color = "black") + 
  labs(x = "", 
       y = "",  # No y-axis label needed for circular bars
       fill = "Tingkat Pendidikan") + 
  theme(plot.title = element_text(hjust = 0.5), 
        legend.position = "bottom", 
        axis.text.x = element_text(angle = 45, hjust = 1),  # Rotate x-axis text for better visibility
        panel.grid = element_blank())  # Remove gridlines

print(eduall_chart)

library(ggplot2)

edualls_chart <- ggplot(krt_eduall, aes(x = didik5kat, y = percentage, fill = didik5kat)) + 
  geom_bar(stat = "identity", width = 0.6, color = "white") +  # Use width to control bar thickness
  coord_polar(theta = "y") +  # Convert the bar chart to a circular format
  facet_wrap(~poverty) + 
  theme_minimal() + 
  geom_text(aes(label = round(percentage, 2)), 
            position = position_stack(vjust = 0.5),  # Center the labels inside the bars
            size = 3, 
            color = "black") + 
  labs(x = "", 
       y = "",  # No y-axis label needed for circular bars
       fill = "Tingkat Pendidikan") + 
  theme(plot.title = element_text(hjust = 0.5), 
        legend.position = "bottom", 
        axis.text.x = element_blank(),  # Remove x-axis text
        axis.ticks.x = element_blank(),  # Remove x-axis ticks
        panel.grid = element_blank())  # Remove gridlines

print (edualls_chart)

```

### 3. Housing

#### a) Home ownership

```{r, echo=FALSE}
merged_kor2 <- merged_kor2 %>%
  mutate(R1802_label = case_when(
    R1802 == 1 ~ "Milik Sendiri",
    R1802 == 2 ~ "Kontrak/Sewa",
    R1802 >= 3 ~ "Lainnya",
    TRUE ~ "Unknown"
  )) %>%
  mutate(R1802_label = factor(R1802_label, levels = c("Milik Sendiri", "Kontrak/Sewa", "Lainnya")))

ownership_reg <- merged_kor2 %>%
  filter(!is.na(R1802)) %>%
  count(r105, poverty, R1802_label, wt = wert) %>%
  group_by(r105, poverty) %>%
  mutate(total_count = sum(n)) %>%
  mutate(percentage = round((n / total_count) * 100, 2)) %>%
  rename(count = n) %>%
  ungroup()

print(ownership_reg)

ownership_all <- merged_kor2 %>%
  filter(!is.na(R1802)) %>%
  count(poverty, R1802_label, wt = FWT) %>%
  group_by(poverty) %>%
  mutate(total_count = sum(n)) %>%
  mutate(percentage = round((n / total_count) * 100, 2)) %>%
  rename(count = n) %>%
  ungroup()

print(ownership_all)

combined_ownership <- bind_rows(ownership_reg, ownership_all)
combined_ownership$r105 <- factor(combined_ownership$r105, levels = c(1, 2), labels = c("Perkotaan", "Perdesaan"))
combined_ownership <- combined_ownership %>%
  mutate(r105 = ifelse(is.na(r105), "Total", as.character(r105)))

own_chart <- ggplot(combined_ownership, aes(x = r105, y = percentage, fill = R1802_label)) +
  geom_bar(stat = "identity", position = position_dodge(width = 0.8)) + 
  facet_wrap(~poverty) +
  theme_minimal() +
  geom_text(aes(label = round(percentage, 2)), 
            position = position_dodge(width = 1), 
            vjust = -0.5, 
            size = 3,
            color = "black") +
  labs(x = "",
       y = "Persentase",
       fill = "Status Kepemilikan") +
  theme(plot.title = element_text(hjust = 0.5))

print(own_chart)
```

#### b) Dwelling Floor Area

```{r, echo=FALSE}
merged_kor2 <- merged_kor2 %>%
  mutate(R1804_new = case_when(
    R1804 <= 19 ~ "<= 19",
    R1804 %in% 20:49 ~ "20-49",
    R1804 %in% 50:99 ~ "50-99",
    R1804 %in% 100:149 ~ "100-149",
    R1804 >= 150 ~ ">=150",
    TRUE ~ "Unknown"
  )) %>%
  mutate(R1804_new = factor(R1804_new, levels = c("<= 19", "20-49", "50-99", "100-149", ">=150")))


floor_reg <- merged_kor2 %>%
  filter(!is.na(R1804_new)) %>%
  count(r105, poverty, R1804_new, wt = wert) %>%
  group_by(r105, poverty) %>%
  mutate(total_count = sum(n)) %>%
  mutate(percentage = round((n / total_count) * 100, 2)) %>%
  rename(count = n) %>%
  ungroup()

print(ownership_reg)

floor_all <- merged_kor2 %>%
  filter(!is.na(R1804_new)) %>%
  count(poverty, R1804_new, wt = FWT) %>%
  group_by(poverty) %>%
  mutate(total_count = sum(n)) %>%
  mutate(percentage = round((n / total_count) * 100, 2)) %>%
  rename(count = n) %>%
  ungroup()

print(ownership_all)

combined_floor <- bind_rows(floor_reg, floor_all)
combined_floor$r105 <- factor(combined_floor$r105, levels = c(1, 2), labels = c("Perkotaan", "Perdesaan"))
combined_floor <- combined_floor %>%
  mutate(r105 = ifelse(is.na(r105), "Total", as.character(r105)))

floor_chart <- ggplot(combined_floor, aes(x = r105, y = percentage, fill = R1804_new)) +
  geom_bar(stat = "identity", position = position_dodge(width = 0.8)) + 
  facet_wrap(~poverty) +
  theme_minimal() +
  geom_text(aes(label = round(percentage, 2)), 
            position = position_dodge(width = 1), 
            vjust = -1, 
            size = 3,
            color = "black") +
  labs(x = "",
       y = "Persentase",
       fill = "Luas Lantai") +
  theme(plot.title = element_text(hjust = 0.5))

print(floor_chart)

```

#### c) Dwelling Floor Area per Capita

```{r, echo=FALSE}
merged_kor2 <- merged_kor2 %>%
  mutate(area = R1804 / R301,
         floor_cap = case_when(
           area <= 8 ~ 1,
           area > 8 & area <= 15 ~ 2,
           area > 15 ~ 3
         ))

merged_kor2 <- merged_kor2 %>%
  mutate(floor_cap = factor(floor_cap, 
                             levels = c(1, 2, 3),
                             labels = c('<= 8', '8-15', '> 15')))

floorcap_reg <- merged_kor2 %>%
  filter(!is.na(floor_cap)) %>%
  count(r105, poverty, floor_cap, wt = FWT) %>%
  group_by(r105, poverty) %>%
  mutate(total_count = sum(n)) %>%
  mutate(percentage = round((n / total_count) * 100, 2)) %>%
  rename(count = n) %>%
  ungroup()

print(floorcap_reg)

floorcap_all <- merged_kor2 %>%
  filter(!is.na(floor_cap)) %>%
  count(poverty, floor_cap, wt = FWT) %>%
  group_by(poverty) %>%
  mutate(total_count = sum(n)) %>%
  mutate(percentage = round((n / total_count) * 100, 2)) %>%
  rename(count = n) %>%
  ungroup()

print(floorcap_all)

combined_floorcap <- bind_rows(floorcap_reg, floorcap_all)
combined_floorcap$r105 <- factor(combined_floorcap$r105, levels = c(1, 2), labels = c("Perkotaan", "Perdesaan"))
combined_floorcap <- combined_floorcap %>%
  mutate(r105 = ifelse(is.na(r105), "Total", as.character(r105)))

floorcap_chart <- ggplot(combined_floorcap, aes(x = r105, y = percentage, fill = floor_cap)) +
  geom_bar(stat = "identity", position = position_dodge(width = 0.8)) + 
  facet_wrap(~poverty) +
  theme_minimal() +
  geom_text(aes(label = round(percentage, 2)), 
            position = position_dodge(width = 1), 
            vjust = -1, 
            size = 3,
            color = "black") +
  labs(
       x = "",
       y = "Persentase",
       fill = "Luas Lantai per Kapita") +
  theme(plot.title = element_text(hjust = 0.5))

print(floorcap_chart)

floorcapall_chart <- ggplot(floorcap_all, aes(x = floor_cap, y = percentage, fill = floor_cap)) +
  geom_bar(stat = "identity", position = position_dodge(width = 0.8)) + 
  facet_wrap(~poverty) +
  theme_minimal() +
  geom_text(aes(label = round(percentage, 2)), 
            position = position_dodge(width = 1), 
            vjust = -1, 
            size = 3,
            color = "black") +
  labs(
       x = "",
       y = "Persentase",
       fill = "Luas Lantai per Kapita") +
  theme(plot.title = element_text(hjust = 0.5),
   panel.spacing = unit(2, "lines"))

print(floorcapall_chart)
```

#### d) Main material of the floor

```{r, echo=FALSE}
merged_kor2 <- merged_kor2 %>%
  mutate(floor = case_when(
    R1808 == 8 ~ 2,
    TRUE ~ 1
  ))
merged_kor2 <- merged_kor2 %>%
  mutate(floor = factor(floor, 
         levels = c(1, 2),
         labels = c('Bukan Tanah', 'Tanah')))

floor_reg <- merged_kor2 %>%
  filter(!is.na(floor)) %>%
  count(r105, poverty, floor, wt = FWT) %>%
  group_by(r105, poverty) %>%
  mutate(total_count = sum(n)) %>%
  mutate(percentage = round((n / total_count) * 100, 2)) %>%
  rename(count = n) %>%
  ungroup()

print(floor_reg)

floor_all <- merged_kor2 %>%
  filter(!is.na(floor)) %>%
  count(poverty, floor, wt = FWT) %>%
  group_by(poverty) %>%
  mutate(total_count = sum(n)) %>%
  mutate(percentage = round((n / total_count) * 100, 2)) %>%
  rename(count = n) %>%
  ungroup()

print(floor_all)

combined_floor <- bind_rows(floor_reg, floor_all)
combined_floor$r105 <- factor(combined_floor$r105, levels = c(1, 2), labels = c("Perkotaan", "Perdesaan"))
combined_floor <- combined_floor %>%
  mutate(r105 = ifelse(is.na(r105), "Total", as.character(r105)))

floor_chart <- ggplot(combined_floor, aes(x = r105, y = percentage, fill = floor)) +
  geom_bar(stat = "identity", position = position_dodge(width = 0.8)) + 
  facet_wrap(~poverty) +
  theme_minimal() +
  geom_text(aes(label = round(percentage, 2)), 
            position = position_dodge(width = 1), 
            vjust = -0.5, 
            size = 3,
            color = "black") +
  labs(
       x = "",
       y = "Persentase",
       fill = "Jenis lantai") +
  theme(plot.title = element_text(hjust = 0.5))

print(floor_chart)
```

#### e) The main material of the widest wall

```{r, echo=FALSE}
merged_kor2 <- merged_kor2 %>%
 mutate(wall = case_when(
    R1807 == 1 ~ 1,
    R1807 %in% c(3, 5) ~ 2,
    R1807 %in% c(2, 4, 6) ~ 3,
    TRUE ~ 4
  ))
merged_kor2 <- merged_kor2 %>%
  mutate(wall = factor(wall, 
         levels = c(1, 2, 3, 4),
         labels = c('Tembok', 'Kayu', 'Bambu', 'Lainnya')))

wall_reg <- merged_kor2 %>%
  filter(!is.na(wall)) %>%
  count(r105, poverty, wall, wt = FWT) %>%
  group_by(r105, poverty) %>%
  mutate(total_count = sum(n)) %>%
  mutate(percentage = round((n / total_count) * 100, 2)) %>%
  rename(count = n) %>%
  ungroup()

print(wall_reg)

wall_all <- merged_kor2 %>%
  filter(!is.na(wall)) %>%
  count(poverty, wall, wt = FWT) %>%
  group_by(poverty) %>%
  mutate(total_count = sum(n)) %>%
  mutate(percentage = round((n / total_count) * 100, 2)) %>%
  rename(count = n) %>%
  ungroup()

print(wall_all)

combined_wall <- bind_rows(wall_reg, wall_all)
combined_wall$r105 <- factor(combined_wall$r105, levels = c(1, 2), labels = c("Perkotaan", "Perdesaan"))
combined_wall <- combined_wall %>%
  mutate(r105 = ifelse(is.na(r105), "Total", as.character(r105)))

wall_chart <- ggplot(combined_wall, aes(x = r105, y = percentage, fill = wall)) +
  geom_bar(stat = "identity", position = position_dodge(width = 0.8)) + 
  facet_wrap(~poverty) +
  theme_minimal() +
  geom_text(aes(label = round(percentage, 2)), 
            position = position_dodge(width = 1), 
            vjust = -0.5, 
            size = 3,
            color = "black") +
  labs(
       x = "",
       y = "Persentase",
       fill = "Jenis Tembok") +
  theme(plot.title = element_text(hjust = 0.5))

print(wall_chart)
```

#### f) Main material of the widest roof

```{r, echo=FALSE}
merged_kor2 <- merged_kor2 %>%
 mutate(roof = case_when(
    R1806 %in% c(1, 2, 6) ~ 1,
    R1806 %in% c(3, 4) ~ 2,
    R1806 == 7 ~ 3,        
    R1806 %in% c(5, 8) ~ 4 
  ))
merged_kor2 <- merged_kor2 %>%
  mutate(roof = factor(roof, 
         levels = c(1, 2, 3, 4),
         labels = c('Beton/ Genteng/ Sirap', 'Seng/ Asbes', 'Ijuk/ Rumbia', 'Lainnya')))

roof_reg <- merged_kor2 %>%
  filter(!is.na(roof)) %>%
  count(r105, poverty, roof, wt = FWT) %>%
  group_by(r105, poverty) %>%
  mutate(total_count = sum(n)) %>%
  mutate(percentage = round((n / total_count) * 100, 2)) %>%
  rename(count = n) %>%
  ungroup()

print(roof_reg)

roof_all <- merged_kor2 %>%
  filter(!is.na(roof)) %>%
  count(poverty, roof, wt = FWT) %>%
  group_by(poverty) %>%
  mutate(total_count = sum(n)) %>%
  mutate(percentage = round((n / total_count) * 100, 2)) %>%
  rename(count = n) %>%
  ungroup()

print(roof_all)

combined_roof <- bind_rows(roof_reg, roof_all)
combined_roof$r105 <- factor(combined_roof$r105, levels = c(1, 2), labels = c("Perkotaan", "Perdesaan"))
combined_roof <- combined_roof %>%
  mutate(r105 = ifelse(is.na(r105), "Total", as.character(r105)))

roof_chart <- ggplot(combined_roof, aes(x = r105, y = percentage, fill = roof)) +
  geom_bar(stat = "identity", position = position_dodge(width = 0.8)) + 
  facet_wrap(~poverty) +
  theme_minimal() +
  geom_text(aes(label = round(percentage, 2)), 
            position = position_dodge(width = 1), 
            vjust = -0.5, 
            size = 3,
            color = "black") +
  labs(
       x = "",
       y = "Persentase",
       fill = "Jenis Atap") +
  theme(plot.title = element_text(hjust = 0.5))

print(roof_chart)
```

#### g) Restroom facilities used by the household

```{r, echo=FALSE}
merged_kor2 <- merged_kor2 %>%
  mutate(restroom = case_when(
    R1809A == 1 ~ 1,
    R1809A %in% 2:3 ~ 2,
    TRUE ~ 3 
  ))

merged_kor2 <- merged_kor2 %>%
  mutate(restroom = factor(restroom, 
                         levels = c(1, 2, 3),
                         labels = c('Jamban Sendiri', 'Jamban Bersama/Komunal', 'Jamban Umum/ Tidak ada')))

restroom_reg <- merged_kor2 %>%
  filter(!is.na(restroom)) %>%
  count(r105, poverty, restroom, wt = FWT) %>%
  group_by(r105, poverty) %>%
  mutate(total_count = sum(n)) %>%
  mutate(percentage = round((n / total_count) * 100, 2)) %>%
  rename(count = n) %>%
  ungroup()

print(restroom_reg)

restroom_all <- merged_kor2 %>%
  filter(!is.na(restroom)) %>%
  count(poverty, restroom, wt = FWT) %>%
  group_by(poverty) %>%
  mutate(total_count = sum(n)) %>%
  mutate(percentage = round((n / total_count) * 100, 2)) %>%
  rename(count = n) %>%
  ungroup()

print(restroom_all)

combined_restroom <- bind_rows(restroom_reg, restroom_all)
combined_restroom$r105 <- factor(combined_restroom$r105, levels = c(1, 2), labels = c("Perkotaan", "Perdesaan"))
combined_restroom <- combined_restroom %>%
  mutate(r105 = ifelse(is.na(r105), "Total", as.character(r105)))

restroom_chart <- ggplot(combined_restroom, aes(x = r105, y = percentage, fill = restroom)) +
  geom_bar(stat = "identity", position = position_dodge(width = 0.8)) + 
  facet_wrap(~poverty) +
  theme_minimal() +
  geom_text(aes(label = round(percentage, 2)), 
            position = position_dodge(width = 1), 
            vjust = -0.5, 
            size = 3,
            color = "black") +
  labs(
       x = "",
       y = "Persentase",
       fill = "Fasilitas") +
  theme(plot.title = element_text(hjust = 0.5))

print(restroom_chart)

restroomall_chart <- ggplot(restroom_all, aes(x = restroom, y = percentage, fill = restroom)) +
  geom_bar(stat = "identity", position = position_dodge(width = 0.8)) + 
  facet_wrap(~poverty) +
  theme_minimal() +
  geom_text(aes(label = round(percentage, 2)), 
            position = position_dodge(width = 1), 
            vjust = -0.5, 
            size = 3,
            color = "black") +
  labs(
       x = "",
       y = "Persentase",
       fill = "Fasilitas") +
  theme(plot.title = element_text(hjust = 0.5),
        legend.position = "bottom",
        panel.spacing = unit(2, "lines"))

print(restroomall_chart)



```

#### h) Safe drinking water consumed by household

```{r, echo=FALSE}
merged_kor2 <- merged_kor2 %>%
  mutate(safe_dw = case_when(
    R1810A %in% c(3, 4, 5, 7, 10) ~ 1,
    R1810A %in% c(1, 2) & R1814A %in% c(3, 4, 5, 7, 10) ~ 1,
    TRUE ~ 0
  ))

merged_kor2 <- merged_kor2 %>%
  mutate(safe_dw = factor(safe_dw, 
                            levels = c(0, 1),
                            labels = c("Tidak ada akses", "Ada akses")))

safe_dw_reg <- merged_kor2 %>%
  filter(!is.na(safe_dw)) %>%
  count(r105, poverty, safe_dw, wt = FWT) %>%
  group_by(r105, poverty) %>%
  mutate(total_count = sum(n)) %>%
  mutate(percentage = round((n / total_count) * 100, 2)) %>%
  rename(count = n) %>%
  ungroup()

print(safe_dw_reg)

safe_dw_all <- merged_kor2 %>%
  filter(!is.na(safe_dw)) %>%
  count(poverty, safe_dw, wt = FWT) %>%
  group_by(poverty) %>%
  mutate(total_count = sum(n)) %>%
  mutate(percentage = round((n / total_count) * 100, 2)) %>%
  rename(count = n) %>%
  ungroup()

print(safe_dw_all)

combined_safe_dw <- bind_rows(safe_dw_reg, safe_dw_all)
combined_safe_dw$r105 <- factor(combined_safe_dw$r105, levels = c(1, 2), labels = c("Perkotaan", "Perdesaan"))
combined_safe_dw <- combined_safe_dw %>%
  mutate(r105 = ifelse(is.na(r105), "Total", as.character(r105)))

safe_dw_chart <- ggplot(combined_safe_dw, aes(x = r105, y = percentage, fill = safe_dw)) +
  geom_bar(stat = "identity", position = position_dodge(width = 0.8)) + 
  facet_wrap(~poverty) +
  theme_minimal() +
  geom_text(aes(label = round(percentage, 2)), 
            position = position_dodge(width = 1), 
            vjust = -0.5, 
            size = 3,
            color = "black") +
  labs(
       x = "",
       y = "Persentase",
       fill = "") +
  theme(plot.title = element_text(hjust = 0.5))

print(safe_dw_chart)
```

#### i) Source of Lighting

```{r, echo=FALSE}
merged_kor2 <- merged_kor2 %>%
  mutate(R1816_label = case_when(
    R1816 <= 3 ~ "Listrik",
    R1816 == 4 ~ "Bukan Listrik",
    TRUE ~ "Unknown"
  )) %>%
  mutate(R1816_label = factor(R1816_label, levels = c("Listrik", "Bukan Listrik")))

lighting_reg <- merged_kor2 %>%
  filter(!is.na(R1816)) %>%
  count(r105, poverty, R1816_label, wt = wert) %>%
  group_by(r105, poverty) %>%
  mutate(total_count = sum(n)) %>%
  mutate(percentage = round((n / total_count) * 100, 2)) %>%
  rename(count = n) %>%
  ungroup()

print(lighting_reg)

lighting_all <- merged_kor2 %>%
  filter(!is.na(R1816)) %>%
  count(poverty, R1816_label, wt = FWT) %>%
  group_by(poverty) %>%
  mutate(total_count = sum(n)) %>%
  mutate(percentage = round((n / total_count) * 100, 2)) %>%
  rename(count = n) %>%
  ungroup()

print(lighting_all)

combined_lighting <- bind_rows(lighting_reg, lighting_all)
combined_lighting$r105 <- factor(combined_lighting$r105, levels = c(1, 2), labels = c("Perkotaan", "Perdesaan"))
combined_lighting <- combined_lighting %>%
  mutate(r105 = ifelse(is.na(r105), "Total", as.character(r105)))

lighting_chart <- ggplot(combined_lighting, aes(x = r105, y = percentage, fill = R1816_label)) +
  geom_bar(stat = "identity", position = position_dodge(width = 0.8)) + 
  facet_wrap(~poverty) +
  theme_minimal() +
  geom_text(aes(label = round(percentage, 2)), 
            position = position_dodge(width = 1), 
            vjust = -0.5, 
            size = 3,
            color = "black") +
  labs(
       x = "",
       y = "Persentase",
       fill = "") +
  theme(plot.title = element_text(hjust = 0.5))

print(lighting_chart)

lightingall_chart <- ggplot(lighting_all, aes(x = R1816_label, y = percentage, fill = R1816_label)) +
  geom_bar(stat = "identity", position = position_dodge(width = 0.8)) + 
  facet_wrap(~poverty) +
  theme_minimal() +
  geom_text(aes(label = round(percentage, 2)), 
            position = position_dodge(width = 1), 
            vjust = -0.5, 
            size = 3,
            color = "black") +
  labs(
       x = "",
       y = "Persentase",
       fill = "") +
  theme(plot.title = element_text(hjust = 0.5),
         legend.position = "bottom",
        panel.spacing = unit(2, "lines"))

print(lightingall_chart)

lightingall_chart <- ggplot(lighting_all, aes(x = "", y = percentage, fill = R1816_label)) + 
  geom_bar(stat = "identity", width = 1) + 
  coord_polar(theta = "y") +  # Converts the bar chart to a pie chart
  facet_wrap(~poverty) + 
  theme_minimal() + 
  geom_text(aes(label = round(percentage, 2)), 
            position = position_stack(vjust = 0.5),  # Positions the text labels inside the pie chart
            size = 3, 
            color = "black") + 
  labs( 
       x = "", 
       y = "",  # No y-axis label needed for pie chart
       fill = "") + 
  theme(plot.title = element_text(hjust = 0.5),
        legend.position = "bottom", 
        panel.spacing = unit(2, "lines"))

print(lightingall_chart)

```

### 4. Consumption

#### a) Average Daily Per Capita Protein Consumption

```{r, echo=FALSE}
protein <- kp3_202303 %>%
  group_by(poverty, r105) %>%
  summarize(mean_protein = weighted.mean(prote_kap, w = wert, na.rm = TRUE), 
            .groups = 'drop')
protein$r105 <- factor(protein$r105, 
                           levels = c(1, 2), 
                           labels = c("Perkotaan", "Perdesaan"))

protein_all <- kp3_202303 %>%
  group_by(poverty) %>%
  summarize(mean_protein = weighted.mean(prote_kap, w = wert, na.rm = TRUE), 
            .groups = 'drop')

combined_protein <- bind_rows(protein, protein_all)
combined_protein <- combined_protein %>%
  mutate(r105 = ifelse(is.na(r105), "Total", as.character(r105)))

protein_chart <- ggplot(combined_protein, aes(x = r105, y = mean_protein, fill = poverty)) +
  geom_bar(stat = "identity", position = "dodge") +
  geom_text(aes(label = round(mean_protein, 2)), 
            position = position_dodge(width = 0.9), 
            vjust = -0.5, 
            color = "black") +
  labs(
    x = "",
    y = "Konsumsi Protein Perkapita",
    fill = "Status Kemiskinan"
  ) +
  theme_minimal() +
  scale_fill_manual(values = c("skyblue", "salmon"))
print(protein_chart)
```

#### b)The distribution

```{r, echo=FALSE}
protein_scatter <- ggplot(kp3_202303, aes(x = expend, 
                                          y = prote_kap, 
                                          color = poverty)) +
  geom_jitter(width = 0.2, alpha = 0.6) +
  labs(
    x = "Rata-rata Pengeluaran Rumah Tangga (Rupiah)",
    y = "Konsumsi Kalori Perkapita",
    fill = "Status Kemiskinan"
  ) +
  theme_minimal() +
  scale_color_manual(values = c("skyblue", "salmon"))

print(protein_scatter)

```

#### c) Average Daily Per Capita Calorie Consumption

```{r,  echo=FALSE}
calorie <- kp3_202303 %>%
  group_by(poverty, r105) %>%
  summarize(mean_calorie = weighted.mean(kalori_kap, w = wert, na.rm = TRUE), 
            .groups = 'drop')
calorie$r105 <- factor(calorie$r105, 
                           levels = c(1, 2), 
                           labels = c("Perkotaan", "Perdesaan"))

calorie_all <- kp3_202303 %>%
  group_by(poverty) %>%
  summarize(mean_calorie = weighted.mean(kalori_kap, w = wert, na.rm = TRUE), 
            .groups = 'drop')

combined_calorie <- bind_rows(calorie, calorie_all)
combined_calorie <- combined_calorie %>%
  mutate(r105 = ifelse(is.na(r105), "Total", as.character(r105)))

cal_chart <- ggplot(combined_calorie, aes(x = r105, y = mean_calorie, fill = poverty)) +
  geom_bar(stat = "identity", position = "dodge") +
  geom_text(aes(label = round(mean_calorie, 2)), 
            position = position_dodge(width = 0.9), 
            vjust = -0.5, 
            color = "black") +
  labs(
    x = "Region",
    y = "Calorie Per Capita",
    fill = "Status Kemiskinan"
  ) +
  theme_minimal() +
  scale_fill_manual(values = c("skyblue", "salmon"))
print(cal_chart)

calorie_kab <- kp3_202303 %>%
  group_by(poverty, r102) %>%
  summarize(mean_calorie = weighted.mean(kalori_kap, w = wert, na.rm = TRUE), 
            .groups = 'drop')
print(calorie_kab)

calorie_kab_total <- kp3_202303 %>%
  group_by (r102) %>%
  summarize(mean_calorie = weighted.mean(kalori_kap, w = wert, na.rm = TRUE),
            .groups = 'drop')
print(calorie_kab_total)


```

```{r}
kp3_202303 <- kp3_202303 %>%
  mutate(poverty_ref = case_when(
    kapita < 0.8 * GK ~ 1,
    kapita >= 0.8 * GK & kapita < GK ~ 2,
    kapita >= GK & kapita < 1.2 * GK ~ 3,
    kapita >= 1.2 * GK & kapita < 1.6 * GK ~ 4,
    TRUE ~ 5
  ))

kp3_202303$poverty_ref <- factor(kp3_202303$poverty_ref, 
                          levels = c(1, 2, 3, 4, 5), 
                          labels = c("Sangat Miskin", "Miskin", "Hampir Miskin", "Rentan Miskin Lainnya", "Tidak Miskin"))

ref <- kp3_202303 %>%


kp3_202303 <- kp3_202303 %>%
  mutate(island = case_when(
    r102 %in% c(9, 10, 11, 12, 13, 15, 18, 19) ~ "Flores",
    r102 %in% c(1, 2, 16, 17) ~ "Sumba",
    r102 %in% c(3, 4, 5, 6, 21, 71) ~ "Timor",
    r102 %in% c(7, 8, 14, 20) ~ "Lainnya",
    TRUE ~ "Unknown"
  )) %>%
  mutate(island = factor(island, levels = c("Flores", "Sumba", "Timor", "Lainnya")))

summary_data <- kp3_202303 %>%
  group_by(poverty_ref, kalori_kap, island) %>%
  summarise(size = sum(wert), .groups = 'drop') 

#bubble <- ggplot(summary_data, aes(x = size, y = kalori_kap, size = poverty_ref, color = island)) +
#  geom_point(alpha = 0.7) +
 # #scale_size_continuous(range = c(5, 20)) +  
  #labs(x = "Tingkatan Kemiskinan", y = "Konsumsi Kalori",
   #    size = "Ukuran", color = "Region",
    #   title = "Bubble Chart: Kemiskinan vs Konsumsi Kalori") +
#  theme_minimal() +
 # theme(axis.text.x = element_text(angle = 45, hjust = 1)) 

#print(bubble)

```

#### d) Food Insecurity

```{r,  echo=FALSE}
merged_kor2$food <- apply(merged_kor2[, c("R1704", "R1705", "R1706", "R1707", "R1708")], 1, function(x) ifelse(any(x == 1), 1, 0))

food_sec <- merged_kor2 %>%
  group_by(poverty, r105, food) %>%
  summarise(weighted_count = sum(FWT), .groups = 'drop') %>%
  group_by(poverty, r105) %>%
  mutate(total_weight = sum(weighted_count),
         percentage = (weighted_count / total_weight) * 100)

food_sec$r105 <- factor(food_sec$r105, levels = c(1, 2), labels = c("Pekotaan", "Perdesaan"))
food_sec$food <- factor(food_sec$food, levels = c(0, 1), labels = c("Tidak Rawan Pangan", "Rawan Pangan"))

food_secall <- merged_kor2 %>%
  group_by(poverty, food) %>%
  summarise(weighted_count = sum(FWT), .groups = 'drop') %>%
  group_by(poverty) %>%
  mutate(total_weight = sum(weighted_count),
         percentage = (weighted_count / total_weight) * 100)

food_secall$food <- factor(food_secall$food, levels = c(0, 1), labels = c("Tidak Rawan Pangan", "Rawan Pangan"))

combined_food <- bind_rows(food_sec, food_secall)
combined_food <- combined_food %>%
  mutate(r105 = ifelse(is.na(r105), "Total", as.character(r105)))

f_chart <- ggplot(combined_food, aes(x = poverty, y = percentage, fill = food)) +
  geom_bar(stat = "identity", position = "dodge") +
  facet_wrap(~ r105) +
  labs(x = "", y = "Persentase", fill = "Status Rawan Pangan",
       title = "Persentase Status Rawan Pangan Berdasarkan Kemiskinan dan Region") +
  theme_minimal() +
  geom_text(aes(label = scales::percent(percentage / 100)), 
            position = position_dodge(width = 0.9), 
            size = 3,
            vjust = -0.5)

print(f_chart)

food_sec_reg <- merged_kor2 %>%
  group_by(r105, food) %>%
  summarise(weighted_count = sum(FWT), .groups = 'drop') %>%
  group_by(r105) %>%
  mutate(total_weight = sum(weighted_count),
         percentage = (weighted_count / total_weight) * 100)
print(food_sec_reg)

fall_chart <- ggplot(food_secall, aes(x = food, y = percentage, fill = food)) +
  geom_bar(stat = "identity", position = "dodge") +
  facet_wrap(~ poverty) +
  labs(x = "", y = "Persentase", fill = "")+
  geom_text(aes(label = scales::percent(percentage / 100)),
            position = position_dodge(width = 0.9), 
            size = 3,
            vjust = -0.5) +
  theme(plot.title = element_text(hjust = 0.5),
        legend.position = "bottom",
        panel.spacing = unit(2, "lines"))

print(fall_chart)

library(ggplot2)

falls_chart <- ggplot(food_secall, aes(x = 2, y = percentage, fill = food)) + 
  geom_bar(stat = "identity", width = 1, color = "white") +  # Use width=1 to make the bars circular, color='white' for slice separation
  coord_polar(theta = "y") +  # Converts bar chart to a pie chart
  facet_wrap(~ poverty) + 
  theme_minimal() + 
  geom_text(aes(label = scales::percent(percentage / 100)), 
            position = position_stack(vjust = 0.5),  # Position labels in the middle of the slices
            size = 3, 
            color = "black") + 
  labs(x = "", y = "", fill = "Food Type") +  # Adding an appropriate label for the legend
  theme(plot.title = element_text(hjust = 0.5),
        legend.position = "bottom", 
        panel.spacing = unit(2, "lines"),  # Spacing between facets
        axis.text = element_blank(),  # Hide axis text
        axis.ticks = element_blank(),  # Hide axis ticks
        panel.grid = element_blank()) +  # Hide gridlines
  xlim(0.5, 2.5)  # Creates the 'donut hole' effect by limiting the x-axis

print(falls_chart)

```

### 5. Asset Ownership

```{r,  echo=FALSE}
merged_kor2$asset <- apply(merged_kor2[, c("R2001A", "R2001B", "R2001C", "R2001D", "R2001E", "R2001F", "R2001G", "R2001H", "R2001I", "R2001J", "R2001K", "R2001L")], 1, function(x) ifelse(any(x == 1), 1, 0))

asset_own <- merged_kor2 %>%
  group_by(poverty, r105, asset) %>%
  summarise(weighted_count = sum(FWT), .groups = 'drop') %>%
  group_by(poverty, r105) %>%
  mutate(total_weight = sum(weighted_count),
         percentage = (weighted_count / total_weight) * 100)

asset_own$r105 <- factor(asset_own$r105, levels = c(1, 2), labels = c("Pekotaan", "Perdesaan"))
asset_own$asset <- factor(asset_own$asset, levels = c(0, 1), labels = c("Tidak Memiliki Aset", "Memiliki Aset"))

asset_ownall <- merged_kor2 %>%
  group_by(poverty, asset) %>%
  summarise(weighted_count = sum(FWT), .groups = 'drop') %>%
  group_by(poverty) %>%
  mutate(total_weight = sum(weighted_count),
         percentage = (weighted_count / total_weight) * 100)

asset_ownall$asset <- factor(asset_ownall$asset, levels = c(0, 1), labels = c("Tidak Memiliki Aset", "Memiliki Aset"))

combined_asset <- bind_rows(asset_own, asset_ownall)
combined_asset <- combined_asset %>%
  mutate(r105 = ifelse(is.na(r105), "Total", as.character(r105)))

a_chart <- ggplot(combined_asset, aes(x = poverty, y = percentage, fill = asset)) +
  geom_bar(stat = "identity", position = "dodge") +
  facet_wrap(~ r105) +
  labs(x = "Poverty", y = "Persentase", fill = "Kepemilikan Aset",
       title = "Persentase Kepemilikan Berdasarkan Status Kemiskinan dan Daerah") +
  theme_minimal() +
  geom_text(aes(label = scales::percent(percentage / 100)), 
            position = position_dodge(width = 0.9), 
            size = 3,
            vjust = -0.5)

print(a_chart)

library(ggplot2)

all_chart <- ggplot(asset_ownall, aes(x = 2, y = percentage, fill = asset)) + 
  geom_bar(stat = "identity", width = 1, color = "white") +  # Use width=1 for circular bars
  coord_polar(theta = "y") +  
  facet_wrap(~ poverty) + 
  labs(x = "", y = "", fill = "Kepemilikan Aset") + 
  theme_minimal() + 
  geom_text(aes(label = scales::percent(percentage / 100)), 
            position = position_stack(vjust = 0.5),  # Position labels in the center of the slices
            size = 3, 
            color = "black") + 
  theme(plot.title = element_text(hjust = 0.5),
        legend.position = "bottom", 
        panel.spacing = unit(0.5, "lines"),  # Spacing between facets
        axis.text = element_blank(),  # Hide axis text
        axis.ticks = element_blank(),  # Hide axis ticks
        panel.grid = element_blank()) + 
  xlim(0.5, 2.5)  # Creates the 'donut hole' effect

print(all_chart)


```

Konsumsi Ikan Kembung Segar

```{r}
#filtered_data <- kp41_202303 %>% filter(COICOP == "01131028")
#print(filtered_data)

# Filter data hanya untuk kode COICOP 01131208
ikan_kembung <- kp41_202303 %>%
  filter(COICOP == "01131028") %>%
  mutate(
    konsumsi_berat = (B41K5 + B41K7) * WEIND # Menghitung konsumsi dengan penimbang
  )

# Hitung total konsumsi untuk ikan kembung
total_konsumsi_kembung <- ikan_kembung %>%
  group_by(R101) %>%  # Misalnya identitas rumah tangga (atau ganti sesuai kebutuhan)
  summarise(
    total_konsumsi_kg = sum(konsumsi_berat, na.rm = TRUE)
  ) %>%
  mutate(komoditas = "kembung")

# Lihat hasil
print(total_konsumsi_kembung)

#Gabung dengan yang diawetkan
```

```{r}
# Filter data ikan kembung
ikan_kembungall <- kp41_202303 %>%
  filter(COICOP %in% c("01131028", "01133021/26/37")) %>%
  mutate(
    # Konversi ons ke kilogram (hanya untuk kode tertentu)
    B41K5_kg = ifelse(COICOP %in% c("01133021/26/37"), B41K5 * 0.1, B41K5),
    B41K7_kg = ifelse(COICOP %in% c("01133021/26/37"), B41K7 * 0.1, B41K7),
    # Total konsumsi dengan penimbang
    konsumsi_berat = (B41K5_kg + B41K7_kg) * WEIND
  )

# Hitung total konsumsi dengan penimbang
total_konsumsi_kembungall <- ikan_kembung %>%
  group_by(R101) %>%  
  summarise(
    total_konsumsi_kg = sum(konsumsi_berat, na.rm = TRUE)
  ) %>%
  mutate(komoditas = "kembung")

# Lihat hasil
print(total_konsumsi_kembungall)




```

```{r}
ikan_kembung <- kp41_202303 %>%
  filter(COICOP == "01131028") %>%
  mutate(
    konsumsi_berat = (B41K5 + B41K7) * WEIND
  )

# Hitung total konsumsi untuk ikan kembung
total_konsumsi_kembung <- ikan_kembung %>%
  group_by(R101) %>%
  summarise(
    total_konsumsi_kg = sum(konsumsi_berat, na.rm = TRUE)
  ) %>%
  mutate(komoditas = "kembung")
print(total_konsumsi_kembung)

```

Pemberian bansos dari susenas

```{r}
#jenis bantuan
merged_kor2 <- merged_kor2 %>%
  mutate(
    kks = ifelse(R2202 %in% c(1, 2), 1, 0),
    pkh = ifelse(R2203 == 1, 1, 0),
    atensi_lansia = ifelse(R2205A == 1, 1, 0),
    bsu = ifelse(R2206A == 1, 1, 0),
    bpnt = ifelse(R2207 == 1, 1, 0),
    blt_bbm = ifelse(R2209A == 1, 1, 0),
    blt_desa = ifelse(R2209B == 1, 1, 0),
    blt_pktd = ifelse(R2209C == 1, 1, 0),
    bpn = ifelse(R2210B1 == 1 | R2210B2 == 1 | R2210B3 == 1 | R2210B4 == 1 | R2210B5 == 1, 1, 0)
  )

#jumlah bantuan
merged_kor2 <- merged_kor2 %>%
  mutate(bansos = kks + pkh + atensi_lansia + bsu + bpnt + blt_bbm + blt_desa + blt_pktd + bpn)

#recode jumlah bantuan
merged_kor2 <- merged_kor2 %>%
  mutate(
    bansos_recode = case_when(
      bansos == 0 ~ "Tidak menerima program",                
      bansos == 1 ~ "Menerima 1 program",                
      bansos > 1 & bansos < 5 ~ "Menerima 2-4 program",    
      bansos >= 5 ~ "Menerima >= 5 program"             
    )
  )

```

```{r}

merged_kor2 <- merged_kor2 %>%
  mutate(
    Desilprov = as.factor(Desilprov),
    bansos_recode = as.factor(bansos_recode)
  )

merged_kor2 <- merged_kor2 %>%
  mutate(
    bansos_recode = factor(
      bansos_recode,
      levels = c(
        "Menerima 1 program",
        "Menerima 2-4 program",
        "Menerima >= 5 program",
        "Tidak menerima program"
      )))

plot_data <- merged_kor2 %>%
  group_by(Desilprov, bansos_recode) %>%
  summarise(weighted_count = sum(wert), .groups = "drop") %>%
  group_by(Desilprov) %>%
  mutate(percentage = weighted_count / sum(weighted_count) * 100)

ggplot(plot_data, aes(x = Desilprov, y = percentage, fill = bansos_recode)) +
  geom_bar(stat = "identity", position = "stack") +
  scale_y_continuous(labels = scales::percent_format(scale = 1)) +
  labs(
    title = "Persentase Rumah Tangga Berdasarkan Desil dan Jumlah Bantuan Maret 2023",
    x = "Desil",
    y = "Persentase Rumah Tangga (%)",
    fill = "Jumlah bantuan"
  ) +
  theme_minimal()

print(plot_data)

```

### 6. Susenas Maret 2024

```{r}
kp3_202403 <- read.dbf("53_ssn_202403_kp_blok43.dbf")
korrt_202403 <- read.dbf("53_ssn_202403_kor_rt.dbf")
korind_202403 <- read.dbf("53_ssn_202403_kor_ind1.dbf")

kp3_202403 <- kp3_202403 %>%
  mutate(GK = case_when(
    R101 == 53 & R105 == 1 ~ 638261,
    R101 == 53 & R105 == 2 ~ 488995,
     TRUE ~ NA_real_ 
  ))

kp3_202403 <- kp3_202403 %>%
  mutate(poverty = ifelse(KAPITA < GK, 1, 0))

kp3_202403$poverty <- factor(kp3_202403$poverty, levels = c(0, 1), labels = c("Tidak miskin", "Miskin"))

merged_kor2_24 <- merge(korrt_202403, kp3_202403, 
                     by = c("URUT", "R101", "R102", "R105", "WI1","WI2"), 
                     all = TRUE)
merged_korind_24 <-merge(korind_202403, kp3_202403,
                         by = c("URUT", "R101", "R102", "R105", "WI1","WI2"), 
                     all = TRUE)

#Desil
merged_kor2_24 <- merged_kor2_24 %>%
  arrange(KAPITA) %>% 
  mutate(
    cum_weight = cumsum(WERT),               
    total_weight = sum(WERT),              
    quantil = cut(
      cum_weight / total_weight,             
      breaks = seq(0, 1, by = 0.2),         
      labels = 1:5,                          
      include.lowest = TRUE
    ),
    desil = cut(
      cum_weight / total_weight,             
      breaks = seq(0, 1, by = 0.1),          
      labels = 1:10,                         
      include.lowest = TRUE
    )
  )


merged_korind_24 <- merged_korind_24 %>%
  arrange(KAPITA) %>% 
  mutate(
    cum_weight = cumsum(WERT),               
    total_weight = sum(WERT),              
    quantil = cut(
      cum_weight / total_weight,             
      breaks = seq(0, 1, by = 0.2),         
      labels = 1:5,                          
      include.lowest = TRUE
    ),
    desil = cut(
      cum_weight / total_weight,             
      breaks = seq(0, 1, by = 0.1),          
      labels = 1:10,                         
      include.lowest = TRUE
    )
  )
```

Penerimaan bansos
```{r}
merged_kor2_24 <- merged_kor2_24 %>%
  mutate(
    kks = ifelse(R2202 %in% c(1, 2), 1, 0),
    pkh = ifelse(R2203 == 1, 1, 0),
    atensi_lansia = ifelse(R2205A == 1, 1, 0),
    bpnt = ifelse(R2207 == 1, 1, 0),
    blt_bbm = ifelse(R2209A == 1, 1, 0),
    blt_desa = ifelse(R2209B == 1, 1, 0),
    blt_pktd = ifelse(R2209C == 1, 1, 0),
    bpn = ifelse(R2210B1 == 1 | R2210B2 == 1 | R2210B3 == 1 | R2210B4 == 1 | R2210B5 == 1, 1, 0)
  )

#jumlah bantuan
merged_kor2_24 <- merged_kor2_24 %>%
  mutate(bansos = kks + pkh + atensi_lansia + bpnt + blt_bbm + blt_desa + blt_pktd + bpn)

#recode jumlah bantuan
merged_kor2_24 <- merged_kor2_24 %>%
  mutate(
    bansos_recode = case_when(
      bansos == 0 ~ "Tidak menerima program",                
      bansos == 1 ~ "Menerima 1 program",                
      bansos > 1 & bansos < 5 ~ "Menerima 2-4 program",    
      bansos >= 5 ~ "Menerima >= 5 program"             
    )
  )

merged_kor2_24 <- merged_kor2_24 %>%
  mutate(
    desil = as.factor(desil),
    bansos_recode = as.factor(bansos_recode)
  )

merged_kor2_24 <- merged_kor2_24 %>%
  mutate(
    bansos_recode = factor(
      bansos_recode,
      levels = c(
        "Menerima 1 program",
        "Menerima 2-4 program",
        "Menerima >= 5 program",
        "Tidak menerima program"
      )))

plot_data <- merged_kor2_24 %>%
  group_by(desil, bansos_recode) %>%
  summarise(count = n(), .groups = "drop") %>%
  group_by(desil) %>%
  mutate(percentage = count / sum(count) * 100)

ggplot(plot_data, aes(x = desil, y = percentage, fill = bansos_recode)) +
  geom_bar(stat = "identity", position = "stack") +
  scale_y_continuous(labels = scales::percent_format(scale = 1)) +
  labs(
    title = "Persentase Rumah Tangga Berdasarkan Desil dan Jumlah Bantuan Sosial Maret 2024",
    x = "Desil",
    y = "Persentase Rumah Tangga (%)",
    fill = "Jumlah Bantuan"
  ) +
  theme_minimal()

print(plot_data)
```

```{r}
# Tabel untuk Quintil
tabel_quintil <- merged_kor2_24 %>%
  group_by(quantil) %>%
  summarise(
    n = n(),                                # Jumlah observasi
    total_bobot = sum(WEIND),              # Total bobot
    rata_kapita = weighted.mean(KAPITA, WEIND), # Rata-rata tertimbang KAPITA
    min_kapita = min(KAPITA),              # Nilai minimum
    max_kapita = max(KAPITA)               # Nilai maksimum
  )

# Tabel untuk Desil
tabel_desil <- merged_kor2_24 %>%
  group_by(desil) %>%
  summarise(
    n = n(),                                # Jumlah observasi
    total_bobot = sum(WEIND),              # Total bobot
    rata_kapita = weighted.mean(KAPITA, WEIND), # Rata-rata tertimbang KAPITA
    min_kapita = min(KAPITA),              # Nilai minimum
    max_kapita = max(KAPITA)               # Nilai maksimum
  )

print(tabel_quintil)
```

```{r}
merged_kor2_24 <- merged_kor2_24 %>%
  mutate(safe_dw = case_when(
    R1810A %in% c(3, 4, 5, 7, 10) ~ 1,
    R1810A %in% c(1, 2) & R1814A %in% c(3, 4, 5, 7, 10) ~ 1,
    TRUE ~ 0
  ))

#merged_kor2_24 <- merged_kor2_24 %>%
 # mutate(safe_dw = factor(safe_dw, 
  #                          levels = c(0, 1),
   #                         labels = c("Tidak ada akses", "Ada akses")))

```

```{r}

```


```{r}
library(ggplot2)
library(dplyr)

# Define the selected regencies explicitly
selected_regencies <- c(16, 20, 71, 9)

# Filter dataset for selected regencies & ensure correct data types
df_filtered <- merged_kor2_24 %>%
  filter(R102 %in% selected_regencies) %>%
  mutate(
    safe_dw = as.numeric(as.character(safe_dw)),  # Ensure numeric Y-axis
    desil = as.factor(desil),  # Ensure categorical X-axis
    R102 = as.factor(R102)  # Ensure categorical faceting
  )

# Plot
p <- ggplot(df_filtered, aes(x = desil, y = safe_dw)) + 
  geom_jitter(aes(color = desil), width = 0.2, size = 2, alpha = 0.7) +  # Jitter to reduce overlap
  geom_boxplot(aes(group = desil), alpha = 0.3, outlier.shape = NA) +  # Boxplot for distribution
  facet_wrap(~ R102, ncol = 2) +  # Facet by regency
  scale_color_viridis_d(option = "plasma") +  # Better color gradient
  scale_y_continuous(breaks = c(0, 1), labels = c("Tidak Ada Akses", "Ada Akses")) + 
  labs(
    title = "Akses Air Minum Layak Menurut Desil Pengeluaran",
    x = "Desil Pengeluaran",
    y = "Rumah Tangga dengan Akses Air Minum Layak",
    color = "Desil Pengeluaran"
  ) +
  theme_minimal() +
  theme(
    legend.position = "bottom",
    panel.grid.major = element_line(color = "gray90"),
    panel.grid.minor = element_blank(),
    strip.text = element_text(face = "bold", size = 12)
  )

print(p)

```

```{r}
p + scale_x_discrete(labels = c(
  "9" = "Flores Timur",
  "16" = "Sumba Tengah",
  "20" = "Sabu Raijua",
  "71" = "Kota Kupang"
))
 print (p)
```

```{r}
df_filtered <- df_filtered %>%
  mutate(regency_name = case_when(
    R102 == 9  ~ "Flores Timur",
    R102 == 16 ~ "Sumba Tengah",
    R102 == 20 ~ "Sabu Raijua",
    R102 == 71 ~ "Kota Kupang",
    TRUE       ~ as.character(R102)  # Keep other names unchanged if needed
  ))

# Use `regency_name` in facet_wrap
p <- ggplot(df_filtered, aes(x = desil, y = safe_dw)) + 
  geom_jitter(aes(color = desil), width = 0.2, size = 2, alpha = 0.7) +  # Jitter to reduce overlap
  geom_boxplot(aes(group = desil), alpha = 0.3, outlier.shape = NA) +  # Boxplot for distribution
  facet_wrap(~ regency_name, ncol = 2) +  # Use regency_name instead of R102
  scale_color_viridis_d(option = "plasma") +  # Better color gradient
  scale_y_continuous(breaks = c(0, 1), labels = c("Tidak Ada Akses", "Ada Akses")) + 
  labs(
    title = "Akses Air Minum Layak Menurut Desil Pengeluaran",
    x = "Desil Pengeluaran",
    y = "Rumah Tangga dengan Akses Air Minum Layak",
    color = "Desil Pengeluaran"
  ) +
  theme_minimal() +
  theme(
    legend.position = "bottom",
    panel.grid.major = element_line(color = "gray90"),
    panel.grid.minor = element_blank(),
    strip.text = element_text(face = "bold", size = 12)
  )

print(p)


```


APS
```{r}
library(dplyr)

#APS 7-12 tahun
aps_7_12 <- korind_202403 %>%
  filter(R407 >= 7 & R407 <= 12) %>% 
  summarise(
    total_bersekolah = sum(R610 == 2, na.rm = TRUE), 
    total_penduduk = n(), 
    APS = (total_bersekolah / total_penduduk) * 100  
  )

print(aps_7_12)

#APS 13-15 tahun
aps_13_15 <- korind_202403 %>%
  filter(R407 >= 13 & R407 <= 15) %>% 
  summarise(
    total_bersekolah = sum(R610 == 2, na.rm = TRUE), 
    total_penduduk = n(), 
    APS = (total_bersekolah / total_penduduk) * 100  
  )

print(aps_13_15)

```

```{r}
# Load library
library(dplyr)

# Hitung APS usia 7-12 tahun dengan tambahan klausul
aps_7_12 <- korind_202403 %>%
  filter(R407 >= 7 & R407 <= 12) %>%   # Filter usia 7-12 tahun
  summarise(
    total_bersekolah = sum(R610 == 2 & !R612 %in% c(1, 6, 11), na.rm = TRUE),  # Tambah syarat R612
    total_penduduk = n(),  # Total penduduk usia 7-12 tahun
    APS = (total_bersekolah / total_penduduk) * 100  # Hitung APS dalam persen
  )

# Tampilkan hasil
print(aps_7_12)

aps_13_15 <- korind_202403 %>%
  filter(R407 >= 13 & R407 <= 15) %>%   # Filter usia 7-12 tahun
  summarise(
    total_bersekolah = sum(R610 == 2 & !R612 %in% c(1, 6, 11), na.rm = TRUE),  # Tambah syarat R612
    total_penduduk = n(),  # Total penduduk usia 7-12 tahun
    APS = (total_bersekolah / total_penduduk) * 100  # Hitung APS dalam persen
  )

# Tampilkan hasil
print(aps_13_15)

```
```{r}
merged_korind_24 <- merged_korind_24 %>%
  mutate(aps_binary = ifelse(R610 == 2 & !R612 %in% c(1, 6, 11), 1, 0))

```


```{r}

# Load required libraries
library(ggplot2)
library(dplyr)
library(viridis)

# 1. Filter data for children aged 7-12 years
korind_202403_filtered <- merged_korind_24 %>%
  filter(R407 >= 7 & R407 <= 12)

# 2. Create binary variable for school participation
korind_202403_filtered <- korind_202403_filtered %>%
  mutate(
    APS_biner = ifelse(R610 == 2 & !(R612 %in% c(1, 6, 11)), 1, 0),  # 1 = Sekolah, 0 = Tidak Sekolah
    desil = factor(desil, levels = 1:10, labels = paste0("Desil ", 1:10))  # Ensure desil is categorical
  )

# 3. Create the scatter + boxplot graph
ggplot(korind_202403_filtered, aes(x = desil, y = APS_biner, color = desil)) + 
  geom_jitter(width = 0.2, alpha = 0.5, size = 2) +  # Jitter for better visibility
  geom_boxplot(aes(group = desil), alpha = 0.3, outlier.shape = NA) +  # Boxplot to summarize distribution
  scale_color_viridis_d(option = "plasma", begin = 0.1, end = 0.9) +  # Improved color contrast
  scale_y_continuous(breaks = c(0, 1), labels = c("Tidak Sekolah", "Sekolah")) +  # Better y-axis labels
  labs(
    title = "Partisipasi Sekolah (7-12 Tahun)",
    subtitle = "Berdasarkan Desil Pengeluaran",
    x = "Desil Pengeluaran",
    y = "Partisipasi Sekolah",
    color = "Desil Pengeluaran"
  ) +
  theme_minimal(base_size = 14) +
  theme(
    legend.position = "none",  # No need for legend since it's already on x-axis
    panel.grid.major = element_line(color = "gray90"),
    panel.grid.minor = element_blank(),
    plot.title = element_text(face = "bold", size = 16),
    plot.subtitle = element_text(size = 12, face = "italic"),
    axis.text = element_text(size = 12)
  )


```

```{r}
# 1. Filter data for children aged 13-15 years
korind_202403_filtered <- merged_korind_24 %>%
  filter(R407 >= 13 & R407 <= 15)

# 2. Create binary variable for school participation
korind_202403_filtered <- korind_202403_filtered %>%
  mutate(
    APS_biner = ifelse(R610 == 2, 1, 0),  # 1 = Sekolah, 0 = Tidak Sekolah
    desil = factor(desil, levels = 1:10, labels = paste0("Desil ", 1:10))  # Ensure desil is categorical
  )

# 3. Create the scatter + boxplot graph
ggplot(korind_202403_filtered, aes(x = desil, y = APS_biner, color = desil)) + 
  geom_jitter(width = 0.2, alpha = 0.5, size = 2) +  # Jitter for better visibility
  geom_boxplot(aes(group = desil), alpha = 0.3, outlier.shape = NA) +  # Boxplot to summarize distribution
  scale_color_viridis_d(option = "plasma", begin = 0.1, end = 0.9) +  # Improved color contrast
  scale_y_continuous(breaks = c(0, 1), labels = c("Tidak Sekolah", "Sekolah")) +  # Better y-axis labels
  labs(
    title = "Partisipasi Sekolah (13-15 Tahun)",
    subtitle = "Berdasarkan Desil Pengeluaran",
    x = "Desil Pengeluaran",
    y = "Partisipasi Sekolah",
    color = "Desil Pengeluaran"
  ) +
  theme_minimal(base_size = 14) +
  theme(
    legend.position = "none",  # No need for legend since it's already on x-axis
    panel.grid.major = element_line(color = "gray90"),
    panel.grid.minor = element_blank(),
    plot.title = element_text(face = "bold", size = 16),
    plot.subtitle = element_text(size = 12, face = "italic"),
    axis.text = element_text(size = 12)
  )
```

```{r}
# 1. Filter data for children aged 13-15 years
korind_202403_filtered <- merged_korind_24 %>%
  filter(R407 >= 16 & R407 <= 18)

# 2. Create binary variable for school participation
korind_202403_filtered <- korind_202403_filtered %>%
  mutate(
    APS_biner = ifelse(R610 == 2, 1, 0),  # 1 = Sekolah, 0 = Tidak Sekolah
    desil = factor(desil, levels = 1:10, labels = paste0("Desil ", 1:10))  # Ensure desil is categorical
  )

# 3. Create the scatter + boxplot graph
ggplot(korind_202403_filtered, aes(x = desil, y = APS_biner, color = desil)) + 
  geom_jitter(width = 0.2, alpha = 0.5, size = 2) +  # Jitter for better visibility
  geom_boxplot(aes(group = desil), alpha = 0.3, outlier.shape = NA) +  # Boxplot to summarize distribution
  scale_color_viridis_d(option = "plasma", begin = 0.1, end = 0.9) +  # Improved color contrast
  scale_y_continuous(breaks = c(0, 1), labels = c("Tidak Sekolah", "Sekolah")) +  # Better y-axis labels
  labs(
    title = "Partisipasi Sekolah (16-18 Tahun)",
    subtitle = "Berdasarkan Desil Pengeluaran",
    x = "Desil Pengeluaran",
    y = "Partisipasi Sekolah",
    color = "Desil Pengeluaran"
  ) +
  theme_minimal(base_size = 14) +
  theme(
    legend.position = "none",  # No need for legend since it's already on x-axis
    panel.grid.major = element_line(color = "gray90"),
    panel.grid.minor = element_blank(),
    plot.title = element_text(face = "bold", size = 16),
    plot.subtitle = element_text(size = 12, face = "italic"),
    axis.text = element_text(size = 12)
  )
```

```{r}
# 1. Filter data for children aged 19-23 years
korind_202403_filtered <- merged_korind_24 %>%
  filter(R407 >= 19 & R407 <= 23)

# 2. Create binary variable for school participation
korind_202403_filtered <- korind_202403_filtered %>%
  mutate(
    APS_biner = ifelse(R610 == 2, 1, 0),  # 1 = Sekolah, 0 = Tidak Sekolah
    desil = factor(desil, levels = 1:10, labels = paste0("Desil ", 1:10))  # Ensure desil is categorical
  )

# 3. Create the scatter + boxplot graph
ggplot(korind_202403_filtered, aes(x = desil, y = APS_biner, color = desil)) + 
  geom_jitter(width = 0.2, alpha = 0.5, size = 2) +  # Jitter for better visibility
  geom_boxplot(aes(group = desil), alpha = 0.3, outlier.shape = NA) +  # Boxplot to summarize distribution
  scale_color_viridis_d(option = "plasma", begin = 0.1, end = 0.9) +  # Improved color contrast
  scale_y_continuous(breaks = c(0, 1), labels = c("Tidak Sekolah", "Sekolah")) +  # Better y-axis labels
  labs(
    title = "Partisipasi Sekolah (19-23 Tahun)",
    subtitle = "Berdasarkan Desil Pengeluaran",
    x = "Desil Pengeluaran",
    y = "Partisipasi Sekolah",
    color = "Desil Pengeluaran"
  ) +
  theme_minimal(base_size = 14) +
  theme(
    legend.position = "none",  # No need for legend since it's already on x-axis
    panel.grid.major = element_line(color = "gray90"),
    panel.grid.minor = element_blank(),
    plot.title = element_text(face = "bold", size = 16),
    plot.subtitle = element_text(size = 12, face = "italic"),
    axis.text = element_text(size = 12)
  )
```

```{r}
korrt_202403 <- korrt_202403 %>%
  mutate(R1816_label = case_when(
    R1816 <= 3 ~ "Listrik",
    R1816 == 4 ~ "Bukan Listrik",
    TRUE ~ "Unknown"
  )) %>%
  mutate(R1816_label = factor(R1816_label, levels = c("Listrik", "Bukan Listrik")))

lighting_reg <- merged_kor2 %>%
  filter(!is.na(R1816)) %>%
  count(r105, poverty, R1816_label, wt = wert) %>%
  group_by(r105, poverty) %>%
  mutate(total_count = sum(n)) %>%
  mutate(percentage = round((n / total_count) * 100, 2)) %>%
  rename(count = n) %>%
  ungroup()

print(lighting_reg)

lighting_all <- merged_kor2 %>%
  filter(!is.na(R1816)) %>%
  count(poverty, R1816_label, wt = FWT) %>%
  group_by(poverty) %>%
  mutate(total_count = sum(n)) %>%
  mutate(percentage = round((n / total_count) * 100, 2)) %>%
  rename(count = n) %>%
  ungroup()

print(lighting_all)

combined_lighting <- bind_rows(lighting_reg, lighting_all)
combined_lighting$r105 <- factor(combined_lighting$r105, levels = c(1, 2), labels = c("Perkotaan", "Perdesaan"))
combined_lighting <- combined_lighting %>%
  mutate(r105 = ifelse(is.na(r105), "Total", as.character(r105)))

lighting_chart <- ggplot(combined_lighting, aes(x = r105, y = percentage, fill = R1816_label)) +
  geom_bar(stat = "identity", position = position_dodge(width = 0.8)) + 
  facet_wrap(~poverty) +
  theme_minimal() +
  geom_text(aes(label = round(percentage, 2)), 
            position = position_dodge(width = 1), 
            vjust = -0.5, 
            size = 3,
            color = "black") +
  labs(
       x = "",
       y = "Persentase",
       fill = "") +
  theme(plot.title = element_text(hjust = 0.5))

print(lighting_chart)

lightingall_chart <- ggplot(lighting_all, aes(x = R1816_label, y = percentage, fill = R1816_label)) +
  geom_bar(stat = "identity", position = position_dodge(width = 0.8)) + 
  facet_wrap(~poverty) +
  theme_minimal() +
  geom_text(aes(label = round(percentage, 2)), 
            position = position_dodge(width = 1), 
            vjust = -0.5, 
            size = 3,
            color = "black") +
  labs(
       x = "",
       y = "Persentase",
       fill = "") +
  theme(plot.title = element_text(hjust = 0.5),
         legend.position = "bottom",
        panel.spacing = unit(2, "lines"))

print(lightingall_chart)

lightingall_chart <- ggplot(lighting_all, aes(x = "", y = percentage, fill = R1816_label)) + 
  geom_bar(stat = "identity", width = 1) + 
  coord_polar(theta = "y") +  # Converts the bar chart to a pie chart
  facet_wrap(~poverty) + 
  theme_minimal() + 
  geom_text(aes(label = round(percentage, 2)), 
            position = position_stack(vjust = 0.5),  # Positions the text labels inside the pie chart
            size = 3, 
            color = "black") + 
  labs( 
       x = "", 
       y = "",  # No y-axis label needed for pie chart
       fill = "") + 
  theme(plot.title = element_text(hjust = 0.5),
        legend.position = "bottom", 
        panel.spacing = unit(2, "lines"))

print(lightingall_chart)
```

```{r}
library(dplyr)
library(ggplot2)

# Hitung rasio elektrifikasi per kabupaten
df_rasio <- korrt_202403 %>%
  group_by(R102) %>%
  summarise(
    total = n(),
    listrik = sum(R1816_label == "Listrik", na.rm = TRUE),
    rasio = listrik / total * 100
  ) %>%
  mutate(R102 = as.character(R102))  # Konversi ke karakter agar bisa digabung

# Hitung rasio elektrifikasi secara keseluruhan
total_rasio <- korrt_202403 %>%
  summarise(
    total = n(),
    listrik = sum(R1816_label == "Listrik", na.rm = TRUE),
    rasio = listrik / total * 100
  ) %>%
  mutate(R102 = "NTT")  # Pastikan tipe data sama dengan df_rasio

# Gabungkan data per kabupaten dengan total
rasio_elektrifikasi <- bind_rows(df_rasio, total_rasio)

# Plot rasio elektrifikasi per kabupaten dengan label
ggplot(rasio_elektrifikasi, aes(x = reorder(R102, rasio), y = rasio)) +
  geom_col(fill = "steelblue") +
  geom_text(aes(label = sprintf("%.1f%%", rasio)), hjust = -0.2, size = 4) +
  coord_flip() +
  labs(
    title = "Rasio Elektrifikasi Susenas Maret 2024",
    x = "Kabupaten/Kota",
    y = "Rasio Elektrifikasi (%)"
  ) +
  theme_minimal()


```

Pengeluaran per kapita

```{r}
library(dplyr)

# Hitung pengeluaran per kapita
kp3_202403 <- kp3_202403 %>%
  mutate(
    food_per_capita = FOOD / R301,
    nonfood_per_capita = NONFOOD / R301
  )

# Hitung rata-rata tertimbang per kabupaten
kabupaten_summary <- kp3_202403 %>%
  group_by(R102) %>%
  summarise(
    mean_food_per_capita = weighted.mean(food_per_capita, WEIND, na.rm = TRUE),
    mean_nonfood_per_capita = weighted.mean(nonfood_per_capita, WEIND, na.rm = TRUE),
    .groups = 'drop'
  ) %>%
  mutate(R102 = as.character(R102))  # Ubah ke karakter

# Hitung rata-rata nasional
nasional_summary <- kp3_202403 %>%
  summarise(
    R102 = "NTT",
    mean_food_per_capita = weighted.mean(food_per_capita, WEIND, na.rm = TRUE),
    mean_nonfood_per_capita = weighted.mean(nonfood_per_capita, WEIND, na.rm = TRUE)
  )

# Gabungkan hasil kabupaten + nasional
final_result <- bind_rows(kabupaten_summary, nasional_summary)

# Tampilkan
print(final_result)

```

```{r}
# Hitung pengeluaran per kapita (kalau FOOD dan NONFOOD belum per kapita)
kp3_202403 <- kp3_202403 %>%
  mutate(
    food_per_capita = FOOD / R301,
    nonfood_per_capita = NONFOOD / R301
  )

# Hitung rata-rata tertimbang per kabupaten
kabupaten_summary <- kp3_202403 %>%
  group_by(R102) %>%
  summarise(
    mean_food_per_capita     = weighted.mean(food_per_capita, WEIND, na.rm = TRUE),
    mean_nonfood_per_capita  = weighted.mean(nonfood_per_capita, WEIND, na.rm = TRUE),
    mean_kalori_kap          = weighted.mean(KALORI_KAP, WEIND, na.rm = TRUE),
    mean_protein_kap         = weighted.mean(PROTE_KAP, WEIND, na.rm = TRUE),
    .groups = 'drop'
  ) %>%
  mutate(R102 = as.character(R102))

# Hitung total nasional
nasional_summary <- kp3_202403 %>%
  summarise(
    R102 = "NTT",
    mean_food_per_capita     = weighted.mean(food_per_capita, WEIND, na.rm = TRUE),
    mean_nonfood_per_capita  = weighted.mean(nonfood_per_capita, WEIND, na.rm = TRUE),
    mean_kalori_kap          = weighted.mean(KALORI_KAP, WEIND, na.rm = TRUE),
    mean_protein_kap         = weighted.mean(PROTE_KAP, WEIND, na.rm = TRUE)
  )

# Gabungkan
tabel_konsumsi_sosduk <- bind_rows(kabupaten_summary, nasional_summary)

# Tampilkan
print(tabel_konsumsi_sosduk)

write_xlsx(tabel_konsumsi_sosduk, "tabel_konsumsi_sosduk.xlsx")
```

